# **Marcos Elias** Paz Goncheff

Marcosep192000@gmail.com ✓ marcos-paz-goncheff in

Profesional con amplia experiencia en administración, gestión de documentación, facturación y control financiero, además de un sólido conocimiento en desarrollo de software y bases de datos. Capacidad para manejar procesos administrativos en distintos sectores, incluyendo el comercio y el ámbito rural. Experiencia en control de proveedores, logística, atención al cliente y gestión de reportes contables. Habilidades destacadas en la organización, el trabajo en equipo y la optimización de procesos administrativos. En el área de desarrollo, especialización en Java, Spring Boot y PostgreSQL.

# Habilidades Administrativas y Tecnológicas

- Gestión Administrativa: Control de documentación, trámites, organización de registros.
- Facturación y Finanzas: Administración de cuentas, pagos y conciliaciones.
- Gestión de Stock y Proveedores: Manejo de inventarios, compras y negociación con proveedores.
- Atención al Cliente y Soporte: Resolución de problemas operativos, asistencia y servicio al cliente.
- Manejo de Software Administrativo: Uso de herramientas contables y de gestión empresarial.
- **Desarrollo de Software:** Java, Spring Boot, Hibernate, Angular.
- Bases de Datos: PostgreSQL, MySQL (optimización y consultas SQL avanzadas).
- Control de Versiones: Git, GitHub.

# **Experiencia**

2022 - 2024

# Agropecuaria / L&L Agropecuaria, Las Breñas

#### **Administrativo**

- Gestión de trámites administrativos y documentación financiera.
- Control de facturación, pagos y conciliaciones bancarias.
- Elaboración de reportes contables y planificación financiera.

2016-2021

# Librería y Papelería / Pixels, Las Breñas

#### Dueño & Administrador

- Administración de un negocio propio en el sector comercial.
- Manejo de proveedores, control de stock y facturación.
- Implementación de estrategias de marketing y fidelización de clientes.

2011-2015

# Mayorista Librería/ El Auditor S.A, Córdoba Cap.

#### **Administrativo - Archivos**

- Facturación y gestión de pagos a proveedores.
- Organización logística y control de inventario.
- Atención al cliente y resolución de consultas operativas.

### Educación

AGOSTO 2024

# Analista en Sistemas / ISSD Santo Domingo, Córdoba

Formación integral en **gestión y desarrollo de sistemas informáticos**, abarcando análisis de requerimientos, diseño de bases de datos y administración de proyectos de TI. Desarrollo de **soluciones empresariales** optimizadas para la eficiencia y escalabilidad.

DICIEMBRE 2023

# Analista en Programador / ISSD Santo Domingo, Córdoba

Especialización en **desarrollo de aplicaciones**, con énfasis en programación estructurada y orientada a objetos. Capacitación en optimización de código, testing de software y documentación técnica.

# **Actividades y Certificaciones**

2024

# Codo a Codo 4.0 / Full Stack Java 4.0

Certificación en con énfasis en desarrollo de aplicaciones empresariales utilizando Spring Boot y Angular.

2023

# Argentina Programa / Full Stack Java - Angular

Certificación con enfoque en desarrollo de interfaces dinámicas y optimización de rendimiento.

2022

# **Informatorio Chaco / Full Stack Java**

**Full Stack Java - React (2022):** Desarrollo de aplicaciones con React y Node.js. **Desarrollo Web (2022):** HTML, CSS y JavaScript aplicados a soluciones comerciales. **HTML & CSS (2022):** Creación de interfaces responsivas y optimización de estilos.

- Optimización de procesos administrativos y desarrollo de sistemas de gestión.
- Continuo aprendizaje en nuevas tecnologías y herramientas de administración.

2023-2024

# No Country / 6 Proyectos (Educacion y Logistica)

Desarrollador Back End | 6 proyectos (educación y logística)

- Diseñé e implementé APIs RESTful con Spring Boot, asegurando escalabilidad y seguridad.
- Optimicé consultas en PostgreSQL, reduciendo el tiempo de carga de datos en un 30%.
- Implementé Spring Security y JWT, mejorando la autenticación de usuarios.
- Integré la documentación de APIs con Swagger y pruebas con Postman.
- Trabajé en un entorno ágil (Scrum), gestionando tareas en Trello.

## **Idiomas**

• Inglés: A2+ (Certificados UTN y continúo capacitándome actualmente en ECI Las breñas)